【裁判字號】    89,易,2013
【裁判日期】    890726
【裁判案由】    竊盜
【裁判全文】
臺灣板橋地方法院刑事判決                        八十九年度易字第二一三號
    公  訴  人  臺灣板橋地方法院檢察署檢察官
    被      告  乙○○
右列被告因竊盜案件，經檢察官提起公訴（八十九年度偵字第七五一八號），本院判
決如左：
    主  文
乙○○竊盜，處罰金參仟元，如易服勞役，以參佰元折算壹日。
    事  實
一、乙○○於民國八十九年四月十一日下午二時許，經過台北縣新莊市○○路六一五
    巷一號前，見大門未鎖，即擅自進入到達頂樓（侵入住宅部分未據告訴），因見
    頂樓衣架上晾曬有甲○○○所有之紅色裙子一件，竟意圖為自己不法之所有，徒
    手竊取該件裙子，得手後擬離開頂樓之際，為黃文成所發現，乙○○即將所竊得
    之裙子丟棄於地，並往樓下逃匿，經黃文成報警，旋於同日下午二時二十分許，
    在台北縣新莊市○○路六一五巷五號為警查獲。
二、案經臺北縣警察局新莊分局報請台灣板橋地方法院檢察署檢察官偵查起訴。
    理  由
一、訊據被告乙○○矢口否認有右揭竊盜犯行，辯稱：其當時係去找一塊布擦車子，
    而那件裙子係掉在地上，且髒髒的，其以為係別人不要的等語。經查右揭犯罪事
    實，業據被告於警訊及偵查中坦承不諱，核與證人黃文成於警訊中所證述：在台
    北縣中港路六一五巷一號七樓頂發現被告，其與弟弟黃瑞燦即喊賊，被告聽到後
    把手上的東西丟在地上，往樓下逃亡，其與弟弟進行追捕，並會同警方當場查獲
    等情相符，而被告所竊之紅色裙子一件係甲○○○所有，業據證人甲○○○於警
    訊時證述在卷，並有贓物認領保管單一紙附卷可稽。再者，若如被告所述，係找
    一塊布擦車子，應就附近地面找尋即可，何須爬上他人住處之七樓屋頂尋找；況
    被告自承：聽到開門聲，就衝下樓，黃文成可能聽到腳步聲，才去追伊等語。如
    被告果真認其所拿之紅色裙子為他人不要之物，則其聽到開門聲，何須衝下樓去
    。綜上所述，被告所辯，應係臨訟卸責之詞，不足採信。本件事證明確，被告犯
    行，堪予認定。
二、核被告所為，係犯刑法第三百二十條第一項之竊盜罪。爰審酌被告犯罪之動機、
    手段、所竊得之財物價值不高，及犯罪後否認犯行，顯無悔意等一切情狀，量處
    如主文所示之刑，並諭知易服勞役之折算標準。
據上論斷，應依刑事訴訟法第二百九十九條第一項前段，刑法第三百二十條第一項、
第四十二條第二項，罰金罰鍰提高標準條例第一條前段、第二條，判決如主文。
本案經檢察官鄭嘉欣到庭執行職務
中      華      民      國    八十九    年      七      月    二十六    日
                                      臺灣板橋地方法院刑事第五庭
                                          法  官  李世華
右正本證明與原本無異。
如不服本判決，應於判決送達後十日內，向本院提出上訴狀。
                                          書記官  卓聖智
中      華      民      國    八十九    年      七      月    二十九    日
附錄本案所犯法條全文刑法第三百二十條
  意圖為自己或第三人不法之所有，而竊取他人之動產者，為竊盜罪，處五年以下有
  期徒刑、拘役或五百元以下罰金。


司法院資訊處製作；財團法人民間司法改革基金會備份。
